臺灣臺南地方法院民事裁定　九十三年度聲字第九九六號
　　聲　請　人　丙○○
　　　　　　　　丁○○
　　　　　　　　乙○○
　　相　對　人　甲○○
右當事人間聲請返還提存物事件，本院裁定如左：
    主      文
聲請駁回
聲請程序費用由聲請人負擔。
    理      由
一、本件聲請意旨略以：聲請人前依本院九十一年度裁全字第五九三六號民事假扣押
    裁定，提供面額共計新台幣（下同）六十萬元之台新國際商業銀行台南分行無記
    名可轉讓定期存單為提存物，並以本院九十一年度存字第三０六二號、第三０六
    三號、第三０六四號擔保提存事件提存後，對於相對人之財產為假扣押在案。茲
    聲請人已撤回假扣押裁定，並撤銷假扣押執行程序，且定二十日以上期間，催告
    相對人就其因假扣押執行所受之損害，對聲請人行使權利，然相對人已逾期未行
    使權利，為此依民事訴訟法第一百零四條第一項第三款之規定，聲請返還提存物
    等語。
二、按訴訟終結後，供擔保人證明已定二十日以上之期間，催告受擔保利益人行使權
    利而未行使者，法院應依供擔保人之聲請，以裁定命返還其提存物，民事訴訟法
    第一百零四條第一項第三款前段定有明文。依同法第一百零六條規定，上開有關
    供訴訟費用擔保之規定，於因假扣押供擔保之情形準用之。是其所謂之「訴訟終
    結」，係指依假扣押所保全之請求提起之本案訴訟終結；如供擔保人未提起本案
    訴訟時，則指假扣押裁定及假扣押執行程序均不存在者而言（最高法院九十二年
    度台抗字第一九號裁定意旨參照）。
三、經查，聲請人前依本院九十一年度裁全字第五九三六號假扣押裁定，提供面額共
    計六十萬元之台新國際商業銀行台南分行無記名可轉讓定期存單為提存物，並以
    本院九十一年度存字第三０六二號、第三０六三號、第三０六四號提存事件提存
    後，聲請對相對人之財產為假扣押，嗣於民國九十三年六月十六日具狀向本院民
    事執行處撤回上開假扣押裁定，並撤銷假扣押執行事件在案，此有聲請人提出撤
    銷假扣押裁定狀、撤銷假扣押執行狀、塗銷查封登記書各一件為證，且經本院依
    職權調取假扣押案卷查明屬實，揆諸前揭裁定意旨，固堪認聲請人依假扣押所保
    全之請求業經終結。然聲請人雖另主張伊業已定二十日以上期間催告相對人就其
    因假扣押執行所受之損害對聲請人行使權利，而相對人已逾期未行使權利等語，
    並據提出存證信函、回證各三紙為證；惟本件聲請人就前開存證信函係送達於相
    對人之戶籍地即台南縣新化鎮知母義一０三號，此有戶籍謄本一份在卷供參，然
    相對人因過失致死案件，經台灣高等法院台南分院九十二年度交上易字第七九二
    號判決處有期徒刑一年二月確定，並於九十二年十二月十六日入台南分監執行，
    此有相對人全國前案紀錄表一份在卷可按，依民事訴訟法第一百三十條規定，聲
    請人之存證信函應向相對人服刑之監所長官為送達，茲聲請人向相對人之戶籍地
    為送達，不能認已合法催告相對人行使權利，是聲請人聲請返還提存物，核與民
    事訴訟法第一百零四條第一項第三款之要件不符，應予駁回。
四、本件聲請人之聲請為無理由，應依民事訴訟法第九十五條、第八十五條第一項前
    段、第七十八條，裁定如主文。
中　　　華　　　民　　　國　　九十三　　年　　　九　　　月　　 三十 　　日
                      臺灣臺南地方法院民事第四庭
~B法　　　官　林富郎
右為正本係照原本作成
如對本裁定抗告須於裁定送達後十日內向本院提出抗告狀，並應繳納抗告裁判費新台
幣一千元。
中　　　華　　　民　　　國　　九十三　　年　　　九　　　月　　 三十 　　日
~B法院書記官　卓春成
